【裁判字號】    89,訴,752
【裁判日期】    890518
【裁判案由】    給付貨款
【裁判全文】
臺灣高雄地方法院民事判決  八十九年度訴字第七五二號
    原      告  眾益企業有限公司
    法定代理人  甲○○
    訴訟代理人  丙○○律師
    複  代理人  程高雄律師
    被      告  高產有限公司      設高雄縣阿蓮鄉○○路一二０巷一六號
                即高產永興有限公司
    法定代理人  乙○○        .
    訴訟代理人  張文瑞        .
右當事人間給付貨款事件，本院判決如左：
    主    文
被告應給付原告新台幣捌拾參萬貳仟壹佰貳拾壹元，及自民國八十九年二月九日起至
清償日止，按年息百分之五計算之利息。
訴訟費用由被告負擔。
本判決於原告以新台幣貳拾捌萬元供擔保後得假執行，但被告如於假執行程序實施前
以新台幣捌拾參萬伍仟元為原告預供擔保後，得免為假執行。
    事    實
甲、原告方面：
  一、聲明：除假執行擔保金額外求為判決如主文所示。
  二、陳述：被告前向原告購買混泥土添加劑，均如期支付貨款，惟於民國八十八年
      十一月一日、十一月五日、十一月十五日和十二月三日共四次購買之添加劑，
      合計八十三萬二千一百二十一元，被告於收受後即拒不付款，雖經原告催告應
      即清償亦遭置之不理，為此依買賣契約，提起本訴。
  三、證據：提出統一發票、送貨單各四紙、存證信函及回證各一份為證。
乙、被告方面：
  一、聲明：
  （一）原告之訴駁回，訴訟費用由原告負擔。
  （二）如受不利判決，願供擔保，請准免為假執行。
  二、陳述：確有向原告購買混泥土添加劑，並約定好價錢，但因發現原告賣給我們
      的價錢較高，且其成本又未提高，因此要求其比照賣給他人之價錢計算，但原
      告不同意，故未付款。
    理    由
一、本件原告主張被告高產永興有限公司（原為高產有限公司）前向原告購買混泥土
    添加劑，均如期支付貨款，惟於八十八年十一月一日、十一月五日、十一月十五
    日和十二月三日四次所購買之添加劑，合計八十三萬二千一百二十一元，被告於
    收受後即拒不付款，經原告乃以存證信函催告被告於收受該函後十日內清償，而
    被告已於八十九年一月二十九日收到該存證信函，至今仍未清償之事實，已據原
    告提出統一發票、送貨單各四紙、存證信函及回證各一份為證，並為被告所不爭
    執，是原告主張之事實堪信為真。被告雖另辯稱：原告賣給他們的價錢較高，故
    不付款云云，惟按當事人就標的物及其價金互相同意時，買賣契約即為成立，民
    法第三百四十五條第二項定有明文，是買賣契約之雙方當事人就標的物及價金既
    已達成合意，即不得因賣方對同一種類之物以較低之價格出售第三人，而影響買
    賣契約之成立，是被告對於買賣之價金既已與原告有所約定，此已據被告陳明在
    卷，且已收受貨品，從而，其所為之抗辯即無可採。
二、綜上所述，兩造間既定有買賣契約，而被告亦已收受該貨品，惟經催告後至今仍
    未清償貨款，從而，原告依兩造間所定之買賣契約，請求被告給付貨款八十三萬
    二千一百二十一元，及自催告後十日即八十九年二月九日起至清償日止，按年息
    百分之五計算之利息，即屬正當，應予准許。
三、兩造均陳明願供擔保，聲請宣告假執行或免為假執行，經核均無不合，爰分別酌
    定相當擔保金額准許之。
四、結論：原告之訴為有理由，依民事訴訟法第七十八條、第三百九十條第二項、第
    三百九十二條，判決如主文。
中      華      民      國    八十九    年      五      月      十八    日
                              臺灣高雄地方法院民事第五庭
~B法      官  楊國祥
右為正本係照原本作成。
如不服本判決，應於送達後廿日內，向本院提出上訴狀並表明上訴理由，如於本送達
前提起上訴者，應於判決送達後十日內補提上訴理由書（須附繕本）。
中      華      民      國    八十九    年      五      月      十八    日
~B法院書記官  周祺雯


司法院資訊處製作；財團法人民間司法改革基金會備份。
